臺灣高雄地方法院刑事判決　　　　　　　　 96年度易字第4號
公　訴　人　臺灣高雄地方法院檢察署檢察官
被　　　告　丙○○
上列被告因違反著作權法案件，經檢察官提起公訴（95年度偵字
第31665 號），因被告就被訴事實為有罪之陳述，經本
院告知簡式審判程序意旨，並聽取公訴人及被告之意見後，本院
合議庭裁定由受命法官獨任依簡式審判程序審理，本院判決如下
：
    主  文
丙○○明知係侵害著作財產權之重製物為光碟而散布，處有期徒
刑捌月，緩刑貳年。未扣案之盜版光碟「狗狗猩猩大冒險」伍片
均沒收。
    事  實
一、丙○○明知「狗狗猩猩大冒險」視聽著作之著作財產權，依
    著作權法第4 條第2 款規定，及世界貿易組織（WTO） 「與
    貿易有關之智慧財產權協定」（TRIPS） 之約定，屬於受我
    國著作權法保護之著作物，並專屬授權昇龍數位科技股份有
    限公司（下稱昇龍公司）在臺灣地區發行各該影音光碟之權
    利，未經昇龍公司之同意或授權，不得散布侵害著作財產權
    之重製物，且其向姓名年籍不詳之友人所購得之「狗狗猩猩
    大冒險」影片光碟係自大陸地區攜回之盜版光碟，竟基於散
    布侵害他人著作財產權之視聽著作光碟重製物之犯意，於民
    國95年10月中旬某日起，使用不詳網咖店內之電腦連線上網
    際網路，在「Yahoo 奇摩拍賣」網站上，以其所有帳號「
    tsai5826」，刊登販賣盜版之「狗狗猩猩大冒險」光碟之訊
    息，並以每部（5 片）新臺幣（下同）300 元之價格，販賣
    上揭盜版光碟與不特定人牟利，並留下電子郵件信箱
    tsai5826@yahoo.com.tw 及臺灣土地銀行中正分行帳號
    000000000000帳戶供購買人聯絡及支付貨款使用，而以移轉
    所有權之方法散布著作重製物光碟片，侵害他人之著作財產
    權，嗣上揭拍賣訊息為昇龍公司之法務專員乙○○在該拍賣
    網站上發現，乃以300 元之價格向丙○○購買上揭盜版光碟
    1 部，待接獲寄達之上開盜版光碟後，確認確為盜版光碟，
    旋報警循線查獲，始悉上情。
二、案經龍昇公司訴由內政部警政署保安警察第2 總隊第1 大隊
    第3 中隊報請臺灣高雄地方法院檢察署檢察官偵查起訴。
    理  由
一、按本件被告丙○○所犯係死刑、無期徒刑、最輕本刑為3 年
    以上有期徒刑以外之罪，其於準備程序就前揭被訴事實為有
    罪之陳述，經受命法官告知簡式審判程序之旨，並聽取其與
    公訴人之意見後，本院認無不得或不宜改依簡式審判程序進
    行之處，爰依刑事訴訟法第273 條之1 第1 項、第284 條之
    1 ，裁定本件由受命法官獨任進行簡式審判程序，合先敘明
    。
二、上揭販賣盜版光碟等事實，業據被告丙○○於警詢、偵訊、
    本院準備程序及審理時供認不諱，復經告訴人代理人乙○○
    指訴綦詳，並有錄影事業審查合格證名書、授權書、昇龍公
    司發行之DVD 正版封面影印、盜版光碟封面影印、被告於奇
    摩會員中心註冊資料、土地銀行存摺內頁交易明細各1 份、
    購得盜版光碟照片3 張附卷可稽。是被告前揭出於任意性之
    自白與事實相符，應堪採為認定被告有罪之證據，則被告如
    事實欄所示之犯行，堪以認定。
三、核被告丙○○所為，係犯著作權法第91條之1 第3 項、第2
    項之明知係侵害著作財產權之光碟重製物而散布罪。被告意
    圖散布而持有侵害著作財產權之光碟重製物之低度行為，為
    散布之高度行為所吸收，不另論罪。爰審酌被告不以正當途
    徑賺取錢財，竟販賣侵害他人著作財產權之商品，欠缺保護
    智慧財產權之概念，惟犯後坦承犯行，態度良好，並業與告
    訴人昇龍公司達成和解並賠償損害，有和解書1 份在卷可憑
    ，銷售之盜版影音光碟數量非鉅等一切情狀，量處如主文所
    示之刑。末查，被告前未曾受有期徒刑以上刑之宣告，有臺
    灣高等法院被告前案紀錄表1 份存卷可查，其因一時失慮，
    偶罹刑典，犯後已知錯悔悟，且告訴人亦具狀請求給予被告
    自新機會，是被告經此偵、審程序及刑之宣告，當知所警惕
    ，信無再犯之虞，本院認所宣告之刑以暫不執行為適當，併
    諭知緩刑2 年，併此敘明。告訴人所購得未扣案之盜版光碟
    5 片，係被告供犯罪所用之物，依著作權法第98條但書規定
    ，不問屬於被告與否，應予宣告沒收之。至扣案之電腦主機
    1 台（含燒錄器），並非被告用以供連結網際網路刊登販賣
    上開盜版光碟之電腦，此經被告陳明在卷，爰不予宣告沒收
    ，附此敘明。
據上論斷，應依刑事訴訟法第273 條之1 第1 項、第284 條之1
、第299 條第1 項前段，著作權法第91條之1 第3 項、第2 項、
第98條但書，刑法第11條、第74條第1 項第1 款，判決如主文。
本案經檢察官甲○○到庭執行職務。
中　　華　　民　　國　　96　　年　　2 　　月　　12　　日
                  鳳山刑事第一庭      法　官  林芳華
以上正本證明與原本無異。
如不服本判決，應於判決送達後10日內，向本院提出上訴狀。
中　　華　　民　　國　　96　　年　　2 　　月　　12　　日
                                      書記官  黃靖媛
附錄本案論罪科刑法條
著作權法第91條之1
擅自以移轉所有權之方法散布著作原件或其重製物而侵害他人之
著作財產權者，處3 年以下有期徒刑、拘役，或科或併科新臺幣
500,000元以下罰金。
明知係侵害著作財產權之重製物而散布或意圖散布而公開陳列或
持有者，處3 年以下有期徒刑，得併科新臺幣70,000元以上
750,000 元以下罰金。
犯前項之罪，其重製物為光碟者，處6 月以上3 年以下有期徒刑
，得併科新臺幣200,000 元以上2,000,000 元以下罰金。但違反
第87條第4款規定輸入之光碟，不在此限。
犯前2項之罪，經供出其物品來源，因而破獲者，得減輕其刑。
